# 工程施工单位是否必须要按合同百分比法确认收入？

提问人：jakki 时间：2011-06-05 16:19:05
某供水企业，除销售自来水业务外，另有水管铺设施工业务，年末未结算工程较多。请问施工业务是否一定按合同百分比确认呢？企业目前是以工程经造价审计后开票确认收入。

回答人：chenyiwei
请确定该企业是否符合建造合同准则所确定的完工百分比法使用条件，即合同的履行结果能否可靠预计。如不能可靠预计的，应当按照已发生且预计可得到补偿的成本确认收入，不确认利润。

回答人：chenyiwei
回复 板凳 zsyrogers 的帖子这类合同能否采用完工百分比法，我理解主要取决于两点： 1 、客户或监理确认的工作量是否准确、可靠，能否通过其他途径进一步核实，互相印证（证据的可靠性问题）。 2 、最终决算时是否存在对总价作最终调整的条款，从而可能导致调整后的最终决算总价与按照工作量乘以单价计算的总价存在较大差异，且该差异是无法合理预计的（合同的最终履行结果能否可靠地估计）。

回答人：chenyiwei
回复 地板 zsyrogers 的帖子这种情况也可以理解为完工百分比法的一种特殊形式，即按照已完成的工作量占总工作量的比例确定完工进度。 但是，还需要关注以下问题，才能最终确定完工百分比法的适用性： 1 、合同预计的总工作量的估计数是否可靠，最终核算的总工作量与原先的估计出现重大差异的可能性多大。 2 、合同最终无法按要求完工的风险是否重大，如果是，则是否可能导致目前按已完成工作量和单价估算的收入无法收回的重大风险。

回答人：chenyiwei
回复 8 楼 zsyrogers 的帖子 1 、能否再按细分的小合同计算完工百分比，要看是否符合建造合同准则所规定的“合同分立”的条件，从而恰当确定运用完工百分比法的最小单元。 2 、一般理解应可确认收入。可以理解为一项按照实际完成的工作量自动变更合同的条款。